【裁判字號】    96,簡上,560
【裁判日期】    970501
【裁判案由】    電子遊戲場業管理條例等
【裁判全文】
臺灣桃園地方法院刑事判決             96年度簡上字第560號
上  訴  人
即  被  告  乙○○
                      號
選任辯護人  呂翊丞律師
上列上訴人即被告因違反電子遊戲場業管理條例案件，不服本院
民國96年8 月31日96年度壢簡第1605號第一審判決（聲請簡易判
決處刑案號：96年度速偵字第230 號），提起上訴，本院管轄之
第二審地方法院合議庭判決如下：
    主  文
上訴駁回。
    事  實
一、乙○○係平日實際居住於桃園縣中壢市○○里○○鄰○○道路
    旁之工寮內，明知未依電子遊戲場業管理條例規定，向主管
    機關申請電子遊戲場業營利事業登記者，不得經營電子遊戲
    場業，竟與某姓名年籍不詳綽號「徐先生」之成年男子，共
    同基於經營電子遊戲場業之故意及公然賭博之犯意，自民國
    96年7 月20日起，由徐先生提供「超級大舞台」賭博電子遊
    戲機乙台與990 枚代幣，將該電子遊戲機台擺放在前開公眾
    得出入之工寮內，來店之不特定客人若欲與「超級大舞台」
    賭博電子遊戲機對賭，先由乙○○以10比1 之比例兌換代幣
    予賭客，賭客將代幣投入機台後，隨意押分下注，押中機台
    螢幕所顯示之數字即得該分數，賭客可自機台退得該分數所
    代表之代幣枚數，再將退得之代幣以1 比10之反比例兌回現
    金，未押中分數者，即無從退得代幣，賭金即歸由乙○○及
    徐先生取得。嗣警方接獲檢舉，於同年月28日凌晨0 時20分
    許，在上址當場查獲，並扣得上開賭博機台1 台（含IC板1
    片）、代幣990 枚（機台內140 枚、兌換處850 枚）。
二、案經桃園縣政府警察局中壢分局報告台灣桃園地方法院檢察
    署檢察官偵查聲請簡易判決處刑。
    理  由
一、被告乙○○未依電子遊戲場業管理條例辦理營利事業登記，
    而於上開時、地擺設電子遊戲機台之事實，迭據被告於警詢
    、檢察官偵訊及本院審理時坦認在卷，惟辯稱：機台係徐先
    生強行放置在工寮，伊覺得不妥而主動請鄰居報警來把機台
    搬走，伊符合自首規定；沒有人在伊之工寮內玩上開機台云
    云；辯護人則辯以：機台內雖有代幣，但並不知道是否徐先
    生把機台搬來時就已經有代幣，無法證明被告有賭博事實，
    檢察官亦未舉證之；本件之電子遊戲機因為沒有詢問過經濟
    部，所以無法認定為是否為電子遊戲場業所規定的電子遊戲
    機云云。惟查：被告於警詢時自承伊在工寮內所擺設之上開
    機台沒有營業時間，誰想玩，隨時都可以去玩，機台有插電
    ，運作正常，顧客向伊以10元換取代幣1 枚後自行投入機台
    開分，洗分則是機台自動退代幣，伊再以每枚代幣10元等價
    值換回，且也可以依照兌獎單上兌換獎品，其又於內勤檢察
    官訊問時供承上開警詢筆錄皆實在，此等警、偵訊筆錄並依
    法供錄錄音帶、光碟在案可稽，且有查獲現場照片（顯機台
    插電營運狀態）、回饋大放送字條（即多少分可兌換何等獎
    品）附卷可稽，被告竟於本院翻稱其當時酒醉，不知筆錄內
    容寫什麼云云，核無足採，況被告於本院審理時又自承「我
    換了200 元代幣給客人，客人因為又贏回來，就退了20 枚
    代幣，所以我就把200 元退給客人了。」等語，更可見其上
    開警、偵訊之內容之真實性，被告及辯護人辯稱檢察官未舉
    證證明有客人與本案機台對賭之事實云云，無非昧於現實。
    再查，依扣案照片顯示，本案「超級大舞台」機台係以電子
    螢幕顯示分數、客人所押中之圖形亦均分別以電子螢幕之分
    數顯示之，警方且有自該機台卸下IC板1 片，此有扣押物品
    目錄表、扣案物品照片附卷可稽，非惟如此，該機台亦會自
    動結算分數後退回代幣，均已如上述，由此等可知該機台係
    典型之以電子IC之電路佈局自動控制各項功能之機台，當然
    係電子遊戲場業管理條例第4 條第1 項所稱之電子遊戲機，
    此係眾所週知之事項，毋庸待主管機關經濟部鑑定，辯護人
    以本案機台未經檢察官送鑑定而指摘檢察官未盡舉證責任，
    本院無從苟同，至辯護人聲請本院將扣案機台送經濟部鑑定
    ，則屬無此必要，併此敘明。復查，本案查獲警員甲○○於
    本院審理時證稱案發日之前有民眾檢舉本案，伊於案發日執
    行巡邏勤務，前往查察，就發現本案賭博機台擺放在現場，
    民眾檢舉時並無具名，亦無說其住何處，顯現其真實身分等
    語，是被告主張其有自首之事實，核無依據。末以，自被告
    接受徐先生擺設機台至被查獲約有1 週之期間，且其又無供
    出徐先生為何人，以供本院傳喚到庭對質，被告空言遭徐先
    生強迫擺放機台云云，委無可信。綜上，被告及辯護人上開
    辯解顯係推諉之詞，洵不足採，此外，並有搜索扣押筆錄、
    扣押物品目錄表、中壢分局代保管條、查扣賭博性電動玩具
    暫存保管單、查獲現場照片、回饋大放送字條附卷可稽，且
    有上開賭博機台1 台（含IC板1 片）、代幣990 枚（機台內
    140 枚、兌換處850 枚）扣案可資佐憑，本件事證明確，被
    告犯行足堪認定。
二、核被告所為，係違反電子遊戲場業管理條例第15條之規定，
    應依同法第22條處罰，其另犯刑法第266 條第1 項之賭博罪
    。原審以被告與姓名年籍不詳之「徐先生」成年男子間就上
    開犯行有犯意聯絡與行為分擔；又其違反規定，於上開期間
    內，在同一地點持續經營電子遊戲場業務，本即為繼續反覆
    執行其業務行為接續之動作，應只論以一罪而其經營電子遊
    戲場業之營業內容即係以擺設賭博性電子遊戲機與人賭博財
    物，故其所為係以一違規經營之行為觸犯上開二罪名，為想
    像競合犯，應從一重之違反電子遊戲場業管理條例之罪處斷
    ；且爰審酌被告對社會善良風氣有不良影響，然犯後坦承犯
    行，態度尚可，暨其生活狀況、智識程度、犯罪之動機、目
    的、手段等一切情狀，另引用刑法第41條第1 項前段，就被
    告所為上開犯罪，判處拘役40日，且諭知易科罰金之折算標
    準，並依刑法第266 條第2 項，宣告沒收扣案之電子遊戲機
    檯1 台（含IC板1 片）及代幣990 枚，其認事用法均無違誤
    ，量刑亦屬妥適，應予維持。被告以上開諸不實之辯詞，指
    摘原判決不當，核非可採，其上訴為無理由，應予駁回。
據上論斷，應依刑事訴訟法第455 條之1 第1 項、第3 項、第
368 條，判決如主文。
本案經檢察官徐文豪到庭執行職務
中    華    民    國    97    年    5     月    1     日
                  刑事第三庭審判長法  官  謝順輝
                                  法  官  卓立婷
                                  法  官  曾雨明
以上正本證明與原本無異。
不得上訴。
                                  書記官  施春祝
中    華    民    國    97    年    5     月    1     日
附論罪科刑依據之法條：
電子遊戲場業管理條例第15條
未依本條例規定辦理營利事業登記者，不得經營電子遊戲場業。
刑法第266 條第1 項
在公共場所或公眾得出入之場所賭博財物者，處 1 千元以下罰金
。但以供人暫時娛樂之物為賭者，不在此限。


司法院資訊處製作；財團法人民間司法改革基金會備份。
